【裁判字號】    98,消債更,241
【裁判日期】    981106
【裁判案由】    更生事件
【裁判全文】
臺灣板橋地方法院民事裁定           98年度消債更字第241號
聲  請  人  甲○○
上列當事人依消費者債務清理條例聲請更生事件，本院裁定如下
：
    主  文
債務人甲○○自中華民國九十八年十一月六日下午四時起開始更
生程序。
本件得由司法事務官進行更生程序。
    理  由
一、按法院開始更生程式之裁定，應載明其年、月、日、時，並
    即時發生效力。次按法院裁定開始更生或清算程式後，得命
    司法事務官進行更生或清算程式，必要時得選任律師、會計
    師或其他適當之自然人或法人為監督人或管理人，消費者債
    務清理條例第45條第1 項、第16條第1 項定有明文。
二、本件聲請人主張：其因有不能清償情事，於民國95年間依「
    中華民國銀行公會會員辦理消費金融案件無擔保債務協商機
    制」，與最大債權銀行安泰商業銀行股份有限公司（以下簡
    稱：安泰銀行）達成分期還款協議，同意自民國95年6 月起
    ，分120 期，利率2%，每月償還新臺幣（下同）32,101元。
    又因聲請人於協商成立時，業遭任職公司裁員而失業，每月
    收入僅20,000元，惟聲請人每月須清償之協商金額，已超出
    聲請人經濟能力，係有不可歸責於己，致履行顯有重大困難
    之事由，爰聲請更生等語。
三、經查，聲請人主張之上開事實，業據其提出協議書、財產及
    收入狀況說明書、債權人清冊、戶籍謄本、財團法人金融聯
    合徵信中心當事人綜合信用報告、聲請人及其配偶子女之財
    政部臺灣省南區國稅局財產歸屬資料清單、95年度及96年度
    綜合所得稅各類所得資料清單、勞工保險被保險人投保資料
    表、切結書、存摺、匯款申請書、支票、帳冊資料、土地登
    記謄本、房屋租賃契約、南山人壽保險單等件為證（見臺灣
    臺南地方法院97年度消債更字第1506號卷第7頁至第28頁、
    本院卷第20頁至第71頁），而查，聲請人雖於消費者債務清
    理條例施行前，曾與最大債權銀行即安泰銀行就無擔保債權
    成立協商，約定自95年6月起，分120期，按月償還32,101元
    ，依各債權銀行債權金額比例清償各項債務，至全部清償為
    止，聲請人依約還款27期，嗣於97年10月13日毀諾等情，有
    安泰銀行98年3月26日民事陳報狀在卷可稽，惟聲請人於95
    年間向安泰銀行申請債務協商時，每月平均收入為42,000元
    ，然聲請人於95年5月4日遭原任職公司兆洋塑膠製品廠裁員
    而失業，目前於臺南地區夜市擺攤從事水晶銷售，每月平均
    薪資收入僅為20,000元等節，業據聲請人檢附切結書及財政
    部臺灣省南區國稅局95、96年度綜合所得稅各類所得資料清
    單等件附卷可參。則查，聲請人現居住於臺南縣，依行政院
    主計處公佈之98年度臺灣省每人每月最低生活費用為9,660
    元，是其每月薪資收入於履行協商條件後，顯已無法維持生
    活必要支出，故聲請人主張因有不可歸責於己之事由，致履
    行原協商條件有重大困難，應堪採信。另本件又查無聲請人
    有消費者債務清理條例第6條第3項、第8條或第46條各款所
    定駁回更生聲請之事由存在，則聲請人聲請更生，應屬有據
    ，並命本件得由司法事務官進行本件更生程序，爰裁定如主
    文。
四、至聲請人於更生程序開始後，應另提出足以為債權人會議可
    決或經法院認為公允之更生方案以供採擇，俾免更生程序進
    行至依消費者債務清理條例第61條規定應行清算之程度，附
    此敘明。
中    華    民    國    98    年    11    月    6     日
                  民事第三庭    法  官  邱靜琪
以上正本係照原本作成
本件不得抗告
本裁定已於98年11月6日下午4 時公告
中    華    民    國    98    年    11    月    6     日
                                書記官  鄭美莉


司法院資訊處製作；財團法人民間司法改革基金會備份。
